臺灣高等法院高雄分院民事判決　　　　　94年度重上字第44號
上　訴　人　元大京華證券股份有限公司
法定代理人　乙○○
訴訟代理人　子○○
上　訴　人　彰化商業銀行股份有限公司
法定代理人　己○○
訴訟代理人　蔡祥銘律師
　　　　　　蔡晉祐律師
被上訴人　　丙○○　　原住高雄縣旗山鎮兩界巷1號
被上訴人　　癸○○
訴訟代理人　蔡祥銘律師
　　　　　　蔡晉祐律師
被上訴人　　丁○○
兼上一人
訴訟代理人　壬○○
上列當事人間請求損害賠償事件，上訴人對於中華民國94年5 月
13日臺灣高雄地方法院92年度重訴字第51號第一審判決提起上訴
，本院於96年5 月16日言詞辯論終結，判決如下：
    主  文
原判決關於(一)命上訴人彰化商業銀行股份有限公司給付部分及假
執行之宣告。(二)駁回上訴人元大京華證券股份有限公司後開第三
項、第四項之請求及各該部分假執行之聲請部分暨訴訟費用之裁
判均廢棄。
上開廢棄(一)部分，上訴人元大京華證券股份有限公司在第一審之
訴及假執行之聲請均駁回。
被上訴人丙○○應給付上訴人元大京華證券股份有限公司新臺幣
貳仟玖佰捌拾壹萬柒仟零玖拾玖元及自民國92年1 月25日起至清
償日止，按年息百分之五計算之利息。
被上訴人壬○○及丁○○應就前項本金新臺幣壹仟肆佰玖拾萬捌
仟伍佰伍拾元及其利息於上訴人元大京華證券股份有限公司無法
對被上訴人丙○○受賠償範圍內，對上訴人元大京華證券股份有
限公司為連帶負責。
上訴人元大京華證券股份有限公司其餘上訴駁回。
第一、二審訴訟費用由上訴人元大京華證券股份有限公司負擔二
分之一，餘由被上訴人丙○○、壬○○及丁○○連帶負擔。
本判決第三項、第四項於上訴人元大京華證券股份有限公司以新
臺幣玖佰玖拾萬玖仟元為被上訴人丙○○、壬○○、丁○○供
擔保後，得假執行。但被上訴人壬○○、丁○○如以新臺幣壹仟
肆佰玖拾萬捌仟伍佰伍拾元為上訴人元大京華證券股份有限公司
預供擔保，得免為假執行。
    事實及理由
甲、程序方面：
一、被上訴人丙○○經合法通知，未於言詞辯論期日到場，核無
    民事訴訟法第386 條各款所列情形，此部分爰依上訴人元大
    京華證券股份有限公司（下稱上訴人元大京華證券）聲請，
    由其一造辯論而為判決。
二、上訴人元大京華證券及被害人辛○○、甲○○、庚○○、戊
    ○○（下稱辛○○等4 人）於本院為訴之追加，追加辛○○
    等4 人為原告，對上訴人彰化商業銀行股份有限公司（下稱
    上訴人彰化銀行）依消費寄託法律關係，追加提起主觀預備
    訴之合併，備位請求上訴人彰化銀行返還辛○○等4 人之存
    款〔即返還追加原告辛○○、甲○○、庚○○及戊○○依序
    為新臺幣（下同）497 萬3250元，1552萬7250元，300 萬元
    及785 萬9250元〕及其法定遲延利息部分為不合法，不應准
    許，已由本院另以裁定駁回。均併此明。
乙、實體方面：
一、上訴人元大京華證券起訴主張：被害人辛○○等4 人係上訴
    人元大京華證券所屬新興分公司之客戶。上訴人元大京華證
    券並與訴外人元大證券投資信託股份有限公司（下稱元大投
    信）簽訂受益憑證買回代理契約，暨為元大京華期貨股份有
    限公司（下稱元大期貨）之期貨交易輔助人。辛○○等4 人
    與上訴人元大京華證券約定，委由上訴人元大京華證券新興
    分公司代為買賣股票、期貨及申請贖回基金，並將所有股票
    、基金賣出款及期貨保證金之出金，以轉帳方式撥至彼4 人
    設於上訴人彰化銀行所屬苓雅分行如附表一所示之存款帳戶
    （下稱系爭交割帳戶）。被上訴人丙○○係上訴人元大京華
    證券新興分公司之業務人員（即營業員），主要職務為有價
    證券受託買賣接洽及執行、受託買賣股票、基金及期貨出金
    。詎被上訴人丙○○未經辛○○等4 人之同意，竟自民國91
    年10月28日起至91年11月6 日止，擅自出售如附表一所示辛
    ○○、戊○○、庚○○之股票；出賣甲○○之多利基金，暨
    將戊○○、庚○○之期貨保證金予以出金；並於股票、基金
    賣出款及期貨保證金匯入辛○○等4 人之系爭交割帳戶時，
    利用上訴人彰化銀行受僱人即被上訴人癸○○告知之電子銀
    行服務密碼（下稱電子密碼），及被上訴人丙○○取得之聯
    行收付密碼（下稱聯行密碼）暨設定被上訴人為系爭交割帳
    戶匯出款之約定轉入帳戶，以電話轉帳方式，先後盜領辛○
    ○等4 人所有存放於系爭交割款帳戶內如附表一所示3135萬
    9750元之款項。而按上訴人彰化銀行係被上訴人癸○○之僱
    用人，因被上訴人癸○○故意或重大過失將辛○○等4 人之
    電子密碼告知被上訴人丙○○行為，致辛○○等4 人存放於
    系爭交割帳戶內存款遭盜領，依民法第188 條第1 項規定，
    應負連帶之賠償責任。又上訴人元大京華證券、元大投信、
    元大期貨既將如附表一所示股票、基金賣出款、期貨保證金
    匯入上訴人彰化銀行之苓雅分行開設之交割帳戶，自為該分
    行所收受，依民法第602 條、603 條之規定，彼等間應成立
    金錢消費寄託關係。而附表一所示之款項既因被上訴人癸○
    ○之重大過失致遭他人冒領，應認上訴人彰化銀行係受害者
    。則辛○○等4 人仍得依消費寄託關係，請求上訴人彰化銀
    行返還遭盜領之存款。上訴人元大京華證券業已受讓辛○○
    等4 人對於上訴人彰化銀行、被上訴人丙○○、癸○○之侵
    權行為損害賠償請求權及對於上訴人彰化銀行之消費寄託返
    還請求權，自得本於受讓權利，請求彼等給付如附表一所示
    之款項。另被上訴人壬○○及丁○○（下稱壬○○等）與上
    訴人元大京華證券簽訂人事保證契約，保證被上訴人丙○○
    任職於上訴人元大京華證券期間，如有營私舞弊、虧蝕公款
    、侵占客戶款券或其他不法行為，致上訴人元大京華證券受
    損害時，保證人就上訴人元大京華證券所受損害額其中2981
    萬7099元及利息部分（下稱系爭保證額）於無法獲得上訴人
    彰化銀行、被上訴人丙○○及癸○○賠償之範圍內，應共負
    連帶清償責任。為此依債權讓與、民法第184 條第1 項前段
    、第185 條第1 項、第188 條第1 項第3 款、第602 條、第
    603 條、第756 條之1 規定，提起本件訴訟。聲明求為判決
    ：（一）被上訴人丙○○及癸○○應連帶；或被上訴人癸○
    ○及上訴人彰化銀行應連帶給付上訴人元大京華證券3135萬
    9750元及自起訴狀繕本最後送達之翌日起至清償日止，按年
    息百分之五計算之利息。（二）被上訴人壬○○及丁○○應
    就第一項給付金額其中2981萬7090元及其利息，於被上訴人
    丙○○、癸○○及上訴人彰化銀行無法賠償上訴人元大京華
    證券之範圍內，連帶給付上訴人元大京華證券。（三）願供
    擔保，請准宣告假執行。
二、上訴人彰化銀行及被上訴人癸○○（下稱彰化銀行等）則以
    ：被上訴人癸○○與丙○○核對電子密碼，係因被上訴人丙
    ○○告知電子密碼經3 次輸入而作廢，故被上訴人癸○○當
    時告知被上訴人丙○○之密碼係作廢之密碼。辛○○等4 人
    於91年10月28日向上訴人彰化銀行辦理使用或增加約定轉入
    帳戶，列被上訴人丙○○之帳戶為約定轉入帳戶，並將轉帳
    密碼告知被上訴人丙○○，始導致被上訴人丙○○得以語音
    轉帳方式盜領存款。辛○○等4 人對於損害之發生與有過失
    。上訴人彰化銀行等自得主張過失相抵。被上訴人丙○○代
    理辛○○等4 人辦理電話轉帳申請，係由辛○○等4 人於申
    請書上簽名及用印，顯見彼等知悉被上訴人丙○○代辦電話
    轉帳申請，則關於電話轉帳所造成之盜領損害，應由辛○○
    等4 人向被上訴人丙○○求償。被上訴人丙○○盜賣辛○○
    等4 人如附表一所示之股票等，因非出於彼等之意思，該買
    賣對辛○○等4 人不生效力，則交易之款項雖存於系爭交割
    帳戶內，亦不因此與上訴人彰化銀行發生金錢消費寄託關係
    。辛○○等4 人係上訴人彰化銀行電子銀行存款之客戶，該
    電子銀行具有存款轉帳功能，得憑彼等自設之轉入帳戶及密
    碼，以電話語音方式，將存款轉入其他帳戶，故辛○○等4
    人之轉帳密碼為他人所悉，並持以電話語音轉帳，依民法第
    310 條第2 款規定，上訴人彰化銀行對於存款戶發生清償效
    力。辛○○等4 人並無消費寄託物返還請求權。如認上訴人
    彰化銀行係被上訴人丙○○盜領附表一所示存款之受害人，
    則上訴人彰化銀行亦得以辛○○等4 人之存款受害人損害賠
    償請求權與上訴人元大京華證券受讓辛○○等4 人之消費寄
    託返還請求權相互抵銷。此外，上訴人元大京華證券係被上
    訴人丙○○之僱用人，對於辛○○等4 人所受之損害，應與
    被上訴人丙○○負連帶賠償責任，而上訴人元大京華證券賠
    償辛○○等4 人後，僅得向被上訴人丙○○求償，不得請求
    上訴人彰化銀行等賠償。又被上訴人癸○○之過失行為與辛
    ○○等4 人之損害間並無因果關係，上訴人彰化銀行等不負
    侵權行為損害賠償責任，上訴人元大京華證券不能主張受讓
    損害賠償權利。再被上訴人丙○○所侵害之客體並非辛○○
    等4 人對於上訴人彰化銀行等之損害賠償請求權，上訴人元
    大京華證券不得主張民法第218 條之1 第1 項之賠償義務人
    權利讓與請求權。況上訴人元大京華證券係以被上訴人丙○
    ○僱用人身分向辛○○等4 人賠償損害，則其於賠償後，所
    欲行使之權利應與被上訴人丙○○相同，而被上訴人丙○○
    於賠償辛○○等4 人之損害後，不得主張賠償義務人權利讓
    與請求權。上訴人元大京華證券自亦不得請求辛○○等4 人
    讓與彼等對於上訴人彰化銀行之請求權。再者，上訴人元大
    京華證券與彰化銀行係屬不真正連帶債務關係，被上訴人癸
    ○○亦非最終賠償義務人，上訴人元大京華證券不得主張賠
    償義務人權利讓與請求權等語資為抗辯。
三、被上訴人壬○○等則以：被上訴人丁○○非系爭保證契約之
    保證人。被上訴人丙○○盜賣及盜領附表一所示股票等及款
    項之行為非職務上之行為，且被上訴人丙○○侵權期間長達
    10 天 之久，上訴人元大京華證券均未發現，顯見上訴人元
    大京華證券有重大過失，應自負責任。被上訴人壬○○等未
    侵害辛○○等4 人之權利，與彼等間亦無人事保證關係，且
    對於辛○○等4 人之損害，更非依法應負賠償責任之人。又
    上訴人元大京華證券受讓辛○○等4 人之權利係債權請求權
    ，與損害賠償請求權不同，自不得請求被上訴人壬○○等負
    人事保證人責任。況上訴人元大京華證券既未對被上訴人丙
    ○○、癸○○及上訴人彰化銀行取得執行名義，並經執行而
    不能受償，自不得逕向保證人即被上訴人壬○○等請求等語
    ，資為抗辯。另被上訴人丙○○經通知未到庭亦未提出書狀
    為任何聲明及陳述。
四、本件原審對於上訴人元大京華證券之請求判決：
　(一)上訴人彰化銀行應給付上訴人元大京華證券3,135萬9,750元
　　及自民國92年1 月25日起至清償日止，按年息百分之五計算
    之利息。(二)上訴人元大京華證券其餘之訴駁回。(三)訴訟費用
    由上訴人彰化銀行負擔，並就前揭第1 項部分，依上訴人元
    大京華證券及彰化銀行之聲請分別酌定相當擔保金額，併予
    宣告假執行及免為假執行，且駁回上訴人元大京華證券其餘
    假執行之聲請。上訴人元大京華證券及彰化銀行分別就其敗
    訴部分聲明不服。上訴人元大京華證券上訴聲明求為判決：
    (一)原判決關於駁回上訴人元大京華證券其餘之訴及假執行聲
    請部分廢棄。(二)被上訴人丙○○及癸○○應連帶給付上訴人
    元大京華證券3,135 萬9,750 元及自起訴狀繕本最後送達於
    被上訴人丙○○、癸○○之翌日起至清償日止，按年息百分
    之五計算之利息。(三)上訴人彰化銀行應就前項給付，與被上
    訴人癸○○對上訴人元大京華證券為連帶給付。(四)被上訴人
    壬○○及丁○○應就第(二)項本金內之2,981 萬7,099 元及其
    利息，於上訴人元大京華證券無法對被上訴人丙○○、癸○
    ○及上訴人彰化銀行受賠償範圍內，對上訴人元大京華證券
    為連帶給付。(五)第一、二審訴訟費用由被上訴人丙○○、癸
    ○○、壬○○、丁○○及上訴人彰化銀行連帶負擔。(六)願供
    擔保，請准宣告假執行，並對上訴人彰化銀行上訴部分答辯
    聲明：(一)上訴人彰化銀行之上訴駁回。(二)第二審訴訟費用由
    上訴人彰化銀行負擔。上訴人彰化銀行上訴聲明求為判決：
    (一)原判決關於命上訴人彰化銀行給付部分及假執行之宣告均
    廢棄。(二)上開廢棄部分，上訴人元大京華證券在第一審之訴
    及假執行之聲請均駁回。(三)第一、二審訴訟費用由上訴人元
    大京華證券負擔。(四)如受不利判決願供擔保，請准免為假執
    行，並對上訴人元大京華證券上訴部分答辯聲明：(一)上訴人
    元大京華證券之上訴駁回。(二)第二審訴訟費用由上訴人元大
    京華證券負擔。被上訴人壬○○等答辯聲明：(一)上訴人元大
    京華證券之上訴駁回。(二)第二審訴訟費用由上訴人元大京華
    證券負擔。(三)如受不利之判決，願供擔保，請准免為假執行
    。被上訴人癸○○答辯聲明：(一)上訴人元大京華證券之上訴
    駁回。(二)第二審訴訟費用由上訴人元大京華證券負擔。
五、除未到場之被上訴人丙○○外，兩造不爭執之事項如下，並
    有上訴人元大京華證券提出證券交易成交紀錄、丙○○帳號
    明細、債權讓與書、人事保證書、辛○○等4 人證明書及收
    據、證券委託交易契約書、同意書、申請書、買回申購書及
    確認單影本在卷可稽，堪予採信：
　(一)被上訴人丙○○受僱於上訴人元大京華證券新興分公司，擔
    任業務代表，主要職務為有價證券受託買賣接洽及執行、受
    託買賣股票、基金及期貨出金。
　(二)辛○○、甲○○於91年5 月20日，戊○○於91年1 月10日、
    庚○○於90年11月5 日分別與上訴人元大京華證券新興分公
    司簽訂委託買賣證券開戶契約；戊○○及庚○○分別於91年
    1 月18日與元大期貨及其期貨輔助人即上訴人元大京華證券
    簽訂期貨交易受託契約；甲○○於91年5 月23日與元大投信
    簽訂開放式基金傳真交易契約，同意元大投信得憑傳真據以
    辦理傳真文件內所載開放式基金受益權單位申請、買回及基
    金轉換作業。辛○○等4 人並於上訴人彰化銀行苓雅分行開
    立系爭交割帳戶，以作為買賣交易股票、基金及期貨之交割
    專用帳戶。
　(三)辛○○等4 人留存於上訴人彰化銀行苓雅分行之顧客資料卡
    、輸入登記申請書、91年10月28日轉帳帳戶申請書及登錄解
    除變更確認單上之簽名及印文確為辛○○等4 人所有。
　(四)如附表二所示辛○○等4 人之股票、基金賣出款及期貨保證
    金之款項確已匯入辛○○等4 人開立於上訴人彰化銀行苓雅
    分行之系爭交割帳戶內。如附表一所示款項並自91年10月28
    日起至同年11月6 日匯入被上訴人丙○○設於如附表二所示
    之帳號（下稱丙○○帳號）。
　(五)上訴人彰化銀行電話語音轉帳流程，係由客戶以電話進入電
    子銀行語音服務系統，並輸入客戶預設之「電子密碼」及「
    聯行密碼」後，將欲轉帳之款項匯入客戶「約定轉入帳戶」
    。
　(六)被上訴人癸○○於91年10月25日下午4 時30分許，在與被上
    訴人丙○○通話過程中，將辛○○等4 人之電子密碼告知被
    上訴人丙○○。
　(七)被上訴人壬○○等自90年9 月19日起，擔任被上訴人丙○○
    受僱於上訴人元大京華證券新興分公司之人事保證人。
　(八)上訴人元大京華證券已將被上訴人丙○○盜領如附表二所示
    之款項分別給付辛○○等4 人，並取得辛○○等4 人開給之
    債權讓與書。
　(九)上訴人元大京華證券有受讓辛○○等4 人對上訴人彰化銀行
    、被上訴人丙○○及癸○○之侵權行為損害賠償請求權。
六、除未到庭之被上訴人丙○○外，兩造爭執之事項為：
　(一)被上訴人癸○○告訴被上訴人丙○○有關辛○○等4 人開立
    系爭交割帳戶之電子密碼，是否屬於已經3 次輸入錯誤之密
    碼？
　(二)辛○○等4 人有無授權被上訴人丙○○辦理增加「約定轉入
    帳戶」及重新申請密碼？
　(三)上訴人彰化銀行與辛○○等4 人間就存入於上訴人彰化銀行
    苓雅分行之如附表一所示之款項，是否成立金錢消費寄託關
    係？
　(四)上訴人元大京華證券有無受讓辛○○等4 人對於上訴人彰化
    銀行如附表一所示款項之消費寄託返還請求權？上訴人元大
    京華證券主張受讓該消費寄託返還請求權，請求上訴人彰化
    銀行返還如附表一所示之款項有無理由？
　(五)關於被上訴人丙○○上開盜賣股票，盜領款項之行為，是否
　　為其職行職務之行為？被上訴人癸○○上開未依規定之洩漏
  　電子密碼及辦理增加轉入帳戶之行為是否為其執行職務之行
    為？
　(六)上訴人元大京華證券主張受讓辛○○等4 人之侵權行為損害
    賠償請求權，請求被上訴人癸○○與丙○○連帶賠償如附表
    一所示之款項，上訴人彰化銀行應就該款項與被上訴人癸○
    ○對上訴人元大京華證券為連帶給付，有無理由？
　(七)上訴人元大京華證券主張依民法第188 條第3 項之規定向被
    上訴人丙○○求償，有無理由？其得求償之金額為何？
　(八)上訴人元大京華證券主張依民法第756 條之1 規定，請求人
    事保證人即被上訴人壬○○等連帶賠償損害，有無理由？其
    得請求之金額為何？
七、被上訴人癸○○告訴被上訴人丙○○有關辛○○等4 人開立
    系爭交割帳戶之電子密碼，是否屬於已經3 次輸入錯誤之密
    碼？
　(一)按上訴人彰化銀行電話語音轉帳流程，係由客戶以電話進入
    電子銀行語音服務系統，並輸入客戶預設之「電子密碼」及
    「聯行密碼」後，將欲轉帳之款項匯入客戶「約定轉入帳戶
    」等情。已為被上訴人丙○○外之兩造所不爭執，業如前述
    ，堪予認定，顯見辛○○等4人開立之系爭交割帳戶，如欲
    以電話語音轉帳方式完成轉帳，其中知悉電子密碼乃不可或
    缺之要件。
　(二)查被上訴人癸○○於原審到庭陳述：「．．．丙○○在客戶
    家跟我說客戶沒有辦法轉帳，我告訴丙○○，說客戶沒有辦
    法轉帳有2 種原因，第1 種是密碼按錯，第2 種沒有指定帳
    號，當時她沒有說，我不曉得原因，但我在電話中有跟她說
    ，應要求客戶重新申請密碼指定帳號，後來到10月25日下午
    4 時30分前，丙○○又來電說客人還是沒有辦法轉，要我核
    對究竟是密碼錯誤或是沒有指定帳號，我查證後，有的是有
    辦帳號，有的沒有辦帳號，我也將客人舊的電子密碼跟丙○
    ○核對．．．」（見原審卷(二)第59頁）等語，是被上訴人癸
    ○○所以與被上訴人丙○○在電話中核對辛○○等4 人之電
    子密碼，乃因被上訴人丙○○告以辛○○等4 人無法進行電
    話轉帳。而無法進行電話轉帳之原因為客戶按錯密碼或未指
    定帳號。且被上訴人丙○○於電話中並未告訴被上訴人癸○
    ○無法轉帳之原因究係何原因所致。又被上訴人丙○○於91
    年10月25日在電話中告訴被上訴人癸○○仍無法進行電話轉
    帳，並要求被上訴人癸○○查明究屬何原因。而被上訴人癸
    ○○於查證後，除回稱部分沒有辦理帳號外，隨將辛○○等
    4 人舊的電子密碼與被上訴人丙○○核對。依上所述，堪認
    被上訴人癸○○將辛○○等4 人原來之電子密碼告知被上訴
    人丙○○時，並無電子密碼3 次輸入錯誤之情事。此參諸被
    上訴人癸○○於原審到庭另稱：「（辛○○等4 人之電子密
    碼3 次輸入錯誤各在何時？）何時錯我不知．．．」（見原
    審卷(二)第60頁）等語益明。再參酌被上訴人丙○○甫於91年
    10月25日之電話中，自被上訴人癸○○處獲悉辛○○等4 人
    之電子密碼後，隨即於銀行第1 營業日即91年10月28日（按
    同年月26日及27日為週六及週日）進行電子密碼變更及增加
    指定轉帳帳戶，並陸續於附表一所示日期，將該附表所示款
    項轉帳至附表二所示之被上訴人丙○○帳號予以盜領等情相
    互以觀，則被上訴人癸○○告知被上訴人丙○○之辛○○等
    4 人之電子密碼，並非已作廢之密碼，應無疑義，是上訴人
    彰化銀行等所辯。癸○○告知丙○○之電子密碼係屬3 次輸
    入錯誤而作廢之密碼云云，即無足採。又依上訴人彰化銀行
    作業程序規定，客戶留存於該公司之電子密碼，未經客戶本
    人同意，不得與客戶以外之第三人核對。辛○○等4人並未
    同意被上訴人癸○○可與被上訴人丙○○進行核對彼等留存
    之電子密碼等情，業據被上訴人癸○○於原審到庭陳明在卷
    （見原審卷(二)第59頁、第60頁）。顯見被上訴人癸○○違背
    上訴人彰化銀行內部作業程序規定，未經辛○○等4 人同意
    ，即將彼等留存之電子密碼告知第三人即被上訴人丙○○，
    核被上訴人癸○○上開行為，自有重大過失，至為明顯。
八、辛○○等4 人有無授權被上訴人丙○○辦理增加「約定轉入
    帳戶」及重新申請密碼？
　(一)按「立約人利用電話、電子銀行業務需使用密碼。經登錄之
    密碼，立約人得隨時辦理變更，並應予保密。若有遺忘或連
    續輸入錯誤3 次．．．遭停止使用時，應親至貴行辦理註銷
    並重新設定『新密碼』後，再行使用．．．」上訴人彰化銀
    行存款相關服務性業務約定條款第肆點第3 條規定綦詳。此
    有上訴人彰化銀行提出之該約定附卷可稽（見原審卷(二)第
    79頁）。是依該規定，客戶如欲變更密碼，自須親至彰化銀
    行或所屬苓雅分行辦理。惟查辛○○等4 人並未授權被上訴
    人丙○○向上訴人彰化銀行苓雅分行辦理91年10月28日轉帳
    帳戶申請書及登錄解除變更確認單等情，已據辛○○等4 人
    於原審陳述在卷（見原審卷(一)第170 頁至第177 頁）。又被
    上訴人丙○○並未持有辛○○等4 人之委託書，即於91年10
    月28日上午8 時許，前往彰化銀行苓雅分行填具申請書，申
    請變更辛○○等4 人電話轉帳電子密碼及增加「約定轉入帳
    戶」，經被上訴人癸○○受理後，僅憑辛○○等4 人原留存
    於開戶申請書上之簽名及蓋章，與前揭申請書上之簽名及蓋
    章相同，即予辦理電子密碼變更及增加約定轉帳戶。既未向
    辛○○等4 人查證，亦未要求被上訴人丙○○取具其4 人之
    委託書等情，亦據被上訴人癸○○於原審陳述明確（見原審
    卷(二)第61頁）。又查上揭電話轉帳申請書記載辛○○等4 人
    辦理增加約定轉入帳戶共有8 組，並均相同，此有上訴人彰
    化銀行提出之申請書在卷可稽。而按辛○○等4 人中，除辛
    ○○與甲○○係夫妻關係，可能使用相同之轉帳帳號外，餘
    戊○○及庚○○分屬不同關係之人，衡情實無可能指定相同
    轉帳帳號之理。顯見上訴人彰化銀行等所辯：辛○○等4 人
    有授權丙○○辦理電話增加約定轉入帳戶及變更電子密碼云
    云，應無足採。而上訴人主張辛○○等4 人並無授權被上訴
    人丙○○辦理增加「約定轉入帳戶」及重新申請密碼等情，
    即屬有據，堪予採信。乃辛○○等4 人既未親自辦理，也未
    授權被上訴人丙○○辦理，而被上訴人陳慶中竟違反前揭規
    定，准予變更辛○○等4 人之電子密碼及增加「約定轉入帳
    戶」，堪認有過失無訛。
  (二)綜上，被上訴人癸○○因過失告知被上訴人丙○○有關辛○
    ○等4 人之電子密碼，並准丙○○逕予辦理電子密碼變更（
    按仍變更為原密碼）及增加「約定轉入帳戶」，致被上訴人
    得以該電子密碼及增加之「約定轉入帳戶」再加以其自庚○
    ○等4 人得知之聯行密碼，而盜領辛○○等4 人如附表二所
    示之款項，核被上訴人癸○○與丙○○間雖無盜領該款項之
    意思聯絡，然被上訴人癸○○之前揭過失行為係如欲以電話
    語音轉帳方式完成轉帳不可或缺之要件，業如前述，並有彰
    化銀行電話語音轉帳系統操作流程譯文1 份在卷可資佐證〔
    見原審卷(一)第155 頁〕，則被上訴人癸○○之前揭過失行為
    均為辛○○等4 人所受上開損害發生之共同原因，即所謂行
    為關連共同自足與被上訴人丙○○成立共同侵權行為（最高
    法院66年6 月1 日（）院台參字第0578號令例變字第1 號
    意旨參照）應堪認定。
九、上訴人彰化銀行與辛○○等4 人就存入於上訴人彰化銀行苓
    雅分行如附表一所示之款項，是否成立金錢消費寄託關係？
  (一)按寄託物為金錢時，推定為消費寄託。寄託物之所有權移轉
    受寄人，並由受寄人以種類、品質、數量相同之物返還。為
    民法第602 條、603 條所明定。又按銀行接受無償存款，其
    與存戶間，乃屬金錢寄託關係，按寄託物為金錢時，推定受
    寄人無返還原物之義務，僅須返還同一數額。再受寄人僅須
    返還同一數額者，寄託物之利益及危險，於該物交付時移轉
    於受寄人，為（修正前）民法第603 條第1 項及第2 項所明
    定。系爭存款倘確係第三人向銀行所冒領，則受損害者乃銀
    行，寄託人對於銀行非不得行使寄託物返還請求權，不能謂
    其權利已受侵害，而認銀行及其職員應對寄託人負損害賠償
    責任（最高法院55年度台上字第3018號判例參照）。
  (二)上訴人元大京華證券等雖辯稱：被上訴人丙○○盜賣或盜領
    辛○○等4 人之股票、基金及期貨保證金，應構成侵權行為
    ，顯見丙○○出售辛○○等4 人之股票等，非出於辛○○等
    4 人之意思，則該交易對於辛○○等4 人不生效力。從而如
    附表二所示款項，即非屬辛○○等4 人親自交付或委託他人
    交付上訴人彰化銀行，故辛○○等4 人就附表一所示款項，
    與上訴人彰化銀行間不成立金錢消費寄託契約云云，然查，
    如附表一所示辛○○原有存款即微星套利交割款317 萬3,25
    0 元；甲○○原有存款即微星套利交割款52萬7,250 元，戊
    ○○原有存款即微星套利交割款185 萬9,250 元均係原來即
    寄存在系爭交割帳戶，以供交割款使用等情，已為除被上訴
    人丙○○外之兩造所不爭執，堪認前揭交割款均係被上訴人
    擅自系爭交割帳戶盜領之辛○○，甲○○、戊○○原有存款
    ，而與被上訴人盜賣股票、基金或基金保證金無關，則辛○
    ○、甲○○、戊○○之上揭原有存款自與上訴人彰化銀行成
    立金錢消費寄託關係，應無疑義。次按客戶向銀行申請開立
    之交割款帳戶，一般係供作客戶買賣股票等資金進出使用，
    則關於客戶存放於交割款帳戶內之款項，苟無其他特別約定
    ，則關於客戶存放於交割款帳戶內之款項，苟無其他特別約
    定，則無論客戶存放於交割帳戶之款項，是否為客戶親自存
    放或委託他人交付存放，均應與銀行間成立金錢消費寄託關
    係。此參諸最高法院85年台上字第1932號裁判要旨闡示：「
    上訴人為委任人及寄託人、被上訴人為受任人及受託人，無
    論購買股票之資金由何人所提供，凡存於上訴人帳戶內之股
    票，上訴人即得據以對被上訴人主張權利」等語益明。堪認
    上訴人彰化銀行等上揭抗辯尚屬無據，不足採信。從而上訴
    人元大京華證券主張上訴人彰化銀行與辛○○等4 人間就存
    入於上訴人彰化銀行苓雅分行如附表一所示之款項，應成立
    金錢消費寄託關係等語，應可採信。
十、上訴人元大京華證券有無受讓辛○○等4 人對上訴人彰化銀
    行如附表一所示款項之消費寄託返還請求權？上訴人元大京
    華證券主張受讓該消費寄託返還請求權，請求上訴人彰化銀
    行返還附表一所示之款項，有無理由？
  (一)上訴人元大京華證券主張受讓辛○○等4 人對於上訴人彰化
    銀行之金錢消費寄託返還請求權等情，業據其提出辛○○等
    4 人出具之債權讓與書4 份為證〔見原審卷(一)第23頁至第26
    頁〕。雖上訴人彰化銀行等辯稱：辛○○等4 人出具之債權
    讓與書並未記載讓與消費寄託返還請求權云云，惟揆諸上訴
    人元大京華證券所提出之債權讓與書所載：「讓與人願將承
    作微星套利交易入讓與人（在)彰 化銀行苓雅分行（下稱
    彰銀苓雅）帳戶內之款項，丙○○贖回元大多利基金贖回匯
    入彰銀苓雅之款項，暨基於上開交易入彰銀苓雅款項，被
    丙○○提取者計有……所生對……彰化銀行（苓雅分行）…
    …之債權讓與受讓人（即上訴人元大京華證券）……」等語
    ，又依辛○○等4 人所提彼等與上訴人元大京華證券於91年
    11月18日所簽訂協議書〔見原審卷(二)第94至第101 頁〕所載
    ：「……一、爭議事項：……上開交易入甲方彰銀苓雅之
    款項，被丙○○提領者合計……二、解決方式……甲方同意
    將本件對……彰銀苓雅……所得主張之權利讓與乙方（即上
    上訴人元大京華證券）……」等語，足徵辛○○等4 人已將
    彼等得向上訴人彰化銀行主張消費寄託返還請求權讓與上訴
    人元大京華證券無訛。是上訴人彰化銀行所辯，應無足採信
    。
  (二)按債權人得將債權讓與第三人，但依當事人之特約，不得讓
    與者，不在此限。民法第294 條第1 項第2 款定有明文。而
    為避免存戶任意轉讓債權而造成消費寄託法律關係之複雜化
    ，國內各金融機構均與存戶約定存款不得轉讓或更改戶名。
    如須更改戶名，應依結清銷戶重新立戶之手續辦理。且實務
    上亦認為如債權證書上有禁止讓與之記載時，可推定第三人
    （即受讓人）為惡意。經查上訴人彰化銀行發給存戶之活期
    儲蓄存款存摺〔見本院卷(一)第194 條、第195 頁〕內頁「活
    期儲蓄存款簡章條款」第11條即已約定載明：本存款不得轉
    讓、抵押等語。揆諸上開說明，上訴人元大京華證券受讓辛
    ○○等4 人之金錢消費寄託返還請求權自應推定為惡意。況
    上訴人元大京華證券與上訴人彰化銀行苓雅分行簽有劃撥交
    割作業合約，據此，上訴人元大京華證券乃於上訴人彰化銀
    行苓雅分行並於元大京華證券完成開戶手續後，發給活期儲
    蓄存款存摺等事實，已為上訴人元大京華證券所不爭執。而
    上訴人元大京華證券既亦持有前揭存摺，其對於前揭存摺有
    「本存款不得轉讓、抵押」等特約，自不得諉為不知，則上
    訴人元大京華證券竟仍受讓辛○○等4 人之金錢消費寄託返
    還請求權，尤難認係善意之第三人。則依前揭民法規定，辛
    ○○等4 人在上訴人彰化銀行苓雅銀行所有如附表一所示之
    存款債權，屬不得讓與之債權，辛○○等4 人將不得轉讓之
    存款債權讓與上訴人元大京華證券，依法自不生債權移轉之
    效力。是上訴人元大京華證券主張受讓辛○○等4 人之消費
    寄託返還請求權，請求上訴人彰化銀行返還附表一所示之款
    項，即為無理由，不應准許。
十一、關於被上訴人丙○○上開盜賣股票、盜領款項之行為，是
      否為其執行職務之行為？被上訴人癸○○上開未依規定洩
      漏電子密碼及辦理增加轉入帳戶之行為，是否為其執行職
      務之行為？
  (一)按民法第188 條第1 項所謂受僱人因「執行職務」不法侵害
    他人之權利，不僅指受僱人因執行其所受命令，或委託之職
    務自體，或執行該職務所必要之行為而言，即濫用職務或利
    用職務上之機會及與執行職務之時間或處所有密切關係之行
    為，其在外形之客觀上足認為與執行職務有關，而不法侵害
    他人之權利者，即令其係為自己利益所為之違法行為，亦應
    包括在內（最高法院91年度台上字第2627號、90年度台上字
    第1991號判決意旨參照）。且「按民法第188 條第1 項所稱
    之『執行職務』，以行為之外觀斷之，凡受僱人之『行為外
    觀』具有執行職務之形式，或客觀上足以認定其為執行職務
    者，就令其為濫用職務行為，怠於執行職務行為或利用職務
    上之機會及與執行職務之時間或處所有密切關係之行為，亦
    應函攝在內。」亦有最高法院94年度台上字第173 號判決意
    旨可資參照。
  (二)經查被上訴人丙○○受僱於上訴人元大京華證券擔任營業員
    ，依證券交易法施行細則第9 條第3 款之規定，其職務之範
    圍係辦理有價證券買賣之開戶、徵信、招攬、推介、受託、
    申報、結算、交割、融資、融券或為款券之收付、保管。則
    被上訴人丙○○利用代辛○○等4 人買賣股票、基金等機會
    ，在上訴人元大京華證券營業場所及營業時間內，而為前開
    盜賣、盜領辛○○等4 人款、券之行為，尚難認為非屬職務
    上予以機會之行為，及與執行職務之時間或處所有密切關係
    之行為，縱被上訴人丙○○之前揭不法行為，違反證券商負
    責人與業務人員管理規則之規定，然其行為客觀上既足認為
    與其職務有關，揆諸前揭說明，自仍應認係職務上之行為。
    又被上訴人癸○○受僱於上訴人彰化銀行擔任行員，其所為
    上開保管電子密碼及辦理增加轉入帳戶之行為，本屬被上訴
    人癸○○所執行職務之自體等情，已為上訴人彰化銀行及被
    上訴人癸○○所不否認，則被上訴人癸○○在上訴人彰化銀
    行營業場所及營業時間內，未依規定而予以洩漏所保管之電
    子密碼及辦理增加轉入帳戶之行為，核係被上訴人癸○○執
    行職務之行為，應無疑義。
  (三)綜上所述，被上訴人丙○○上開盜賣股票、盜領款項之行為
    ；另被上訴人癸○○上開未依規定洩漏電子密碼及辦理增加
    轉入帳戶之行為，均屬其等執行職務之行為。因之，上訴人
    元大京華證券及被上訴人丙○○對辛○○等4 人所受之損害
    ，應依民法第188 條第1 項之規定，負連帶賠償責任。上訴
    人彰化銀行與被上訴人癸○○對辛○○等4 人所受之損害，
    亦應依民法第188 條第1 項之規定，負連帶損害賠償責任。
    而被上訴人丙○○及癸○○2 人對辛○○等4 人所受損害，
    則應依民法第185 條第1 項之規定，連帶負損害賠償之責任
    。是以，上訴人元大京華證券與被上訴人癸○○間；上訴人
    元大京華證券與彰化銀行間；上訴人彰化銀行與被上訴人丙
    ○○之間，均屬不真正連帶關係，應無疑義。
十二、上訴人元大京華證券主張受讓辛○○等4 人之侵權行為損
      害賠償請求權，請求被上訴人癸○○與丙○○連帶賠償如
      附表一所示之款項，上訴人彰化銀行應就該款項與被上訴
      人癸○○對上訴人元大京華證券為連帶給付，有無理由？
  (一)查辛○○等4 人寄存於上訴人彰化銀行如附表一所示之存款
    ，雖經被上訴人丙○○盜領，然上訴人彰化銀行對辛○○等
    4 人不生清償之效力，辛○○等4 人固仍得請求上訴人彰化
    銀行給付，然此消費寄託返還請求權，核與彼等之因被上訴
    人丙○○、癸○○之共同侵權行為所生之損害賠償請求權屬
    權利競合之情形。辛○○等4 人非不可擇一而請求。要無因
    辛○○等4 人另有對上訴人彰化銀行之消費寄託返還請求權
    ，即排除彼等對被上訴人丙○○、癸○○之侵權行為損害賠
    償請求權之理。故辛○○等4 人自可本於侵權行為之法律關
    係，請求被上訴人丙○○、癸○○連帶賠償其遭被上訴人丙
    ○○盜領存款所生之損害，並可依消費寄託返還請求權，請
    求上訴人彰化銀行返還前揭存款。僅已受清償部分，他方同
    免其責而已，非謂辛○○等4 人對上訴人彰化銀行仍有消費
    寄託返還請求權，即不能對被上訴人丙○○、癸○○主張侵
    權行為之損害賠償請求權（參閱最高法院95年度台上字第20
    50號判決意旨）。而數人負同一債務，明示對於債權人各負
    全部給付之責任者，為連帶債務，無前項之明示時以法律規
    定者為限（民法第272 條）。又不真正連帶債務因只有單一
    之目的，各債務人間無主觀之關聯。而連帶債務則有共同之
    目的，債務人間發生主觀之關聯，二者不同。故連帶債務之
    有關規定，於不真正連帶債務，並不當然適用。就不真正連
    帶債務人與債權人間之外部關係而言，債權人對於不真正連
    帶債務人之一人或數人或全體，得同時或先後為全部或一部
    之請求。不真正連帶債務人中之一人為清償，滿足債權之給
    付，同時滿足不真正連帶債務之客觀上單一目的時，發生絕
    對效力。就不真正連帶債務相互間之內部關係而言，不真正
    連帶債務人間互無分擔部分，因而亦無求償關係（最高法院
    85年度台上字第975 號判決意旨參照）。而本件上訴人元大
    京華證券及彰化銀行雖依民法第188 條第1 項之規定，應各
    與自己所僱用之被上訴人丙○○、癸○○對辛○○等4 人負
    連帶賠償責任，然上訴人元大京華證券與彰化銀行及被上訴
    人癸○○既未明示對辛○○等4 人各負全部給付之責任，自
    無從依明示而成立連帶債務，縱上訴人元大京華證券與彰化
    銀行及被上訴人癸○○係負擔同一目的之債務，仍不當然成
    立連帶債務，而應屬不真正連帶債務人。又上訴人元大京華
    證券對辛○○等4 人為清償後，辛○○等4 人基於侵權行為
    規定之損害賠償請求權已因上訴人元大京華證券之清償而消
    滅，別無對第三人之請求權存在，而無民法第218 條之1 規
    定之適用，自無債權可資讓與。況上訴人元大京華證券與彰
    化銀行應各與自己受僱人丙○○、癸○○負連帶賠償責任，
    係分別基於法律（民法第188 條第1 項前段）規定而來，並
    非因本件侵權行為之同一原因事實所致，又上訴人元大京華
    證券自辛○○等4 人所受讓之債權，即是其本身應連帶賠償
    之債務，該債務已由上訴人元大京華證券全部為清償而消滅
    ，別無對第三人之請求權存在，亦與民法第228 條之規定不
    合。是上訴人元大京華證券主張受讓辛○○等4 人之侵害行
    為損害賠償請求權，請求被上訴人癸○○與丙○○連帶賠償
    如附表一所示之款項，上訴人彰化銀行應就該款項與被上訴
    人癸○○對上訴人元大京華證券為連帶給付，即為無理由不
    應准許。
十三、上訴人元大京華證券主張依民法第188 條第3 項之規定向
    被上訴人丙○○求償，有無理由？其得請求之金額為何？
    按僱用人賠償損害時，對於為侵權行為之受僱人，有求償權
    。民法第188 條第3 項定有明文。查上訴人元大京華公司及
    其受僱人即被上訴人丙○○與上訴人彰化銀行及其受僱人癸
    ○○間係屬不真正連帶關係。上訴人元大京華證券對辛○○
    等4 人所為之清償效力，即及於上訴人彰化銀行及被上訴人
    丙○○、癸○○而同免其責任，已如前述。至上訴人元大京
    華證券賠償辛○○等4 人共計2,981 萬7,099 元後，自得依
    民法第188 條第3 項之規定，對於為侵權行為之受僱人丙○
    ○求償。又上訴人元大京華證券既係賠償共2,981 萬7,099
    元（即賠償辛○○473 萬9,006 元、李珍臻1,397 萬4,525
    元、庚○○325 萬5,510 元、戊○○784 萬8,058 元），則
    其得向受僱人即被上訴人丙○○求償之金額，亦應以此金額
    為限，應無疑義。而上訴人元大京華證券逾此部分之請求，
    即屬無理由，不應准許。至於被上訴人丙○○由上訴人元大
    京華證券之求償而給付後，則可依民法第280 條、第281 條
    之規定，向被上訴人癸○○求償還其各自分擔之部分。惟受
    僱人丙○○、癸○○應負終局之責任，則不得反向僱用人即
    上訴人元大京華證券及彰化銀行求償，附此明。
十四、上訴人元大京華證券主張依民法第756 條之1 規定，請求
    人事保證人即被上訴人壬○○等連帶賠償損害，有無理由？
    其得請求之金額為何？
    (一)按稱人事保證者，謂當事人約定，一方於他方之受僱人將
      來因職務上之行為而應對他方為損害賠償時，由其代負賠
      償責任之契約。民法第756 條之1 第1 項定有明文，而被
      上訴人丙○○上開盜賣股票、盜領款項行為，係屬執行職
      務行為。又被上訴人壬○○、丁○○於90年9 月19日分別
      簽立被保人為丙○○之員工保證書等情，已為被上訴人壬
      ○○等所不爭執（見本院卷(二)第187 頁）並有元大京華證
      券股份有限公司員工保證書（下稱系爭員工保證書）2 份
      附卷可稽（見原審卷(一)第29頁、第30頁）。依系爭員工保
      證書第1 條約定「被保人如有左列行為之一者，保證人（
      即被上訴人壬○○等）願負連帶清償責任：1.營私舞弊，
      違反公司所規定之一切規則者。2.虧蝕公款、公物或侵占
      客戶款卷者。3.執行職務有過失者。4.棄職潛逃者。5.未
      完成交接手續擅自離職者。6.為其他不法行為者」。第2
      條第3 款約定「被保人如有前條各款情形之一者，不受民
      法第756 條之2 第2 項之限制，保證人願全數賠償」。況
      系爭員工保證書亦約定，被保人如有虧蝕公款、公務或侵
      占客戶款卷者，或為其他不法行為者，保證人均願負連帶
      清償責任等情。是被上訴人壬○○等所辯，被上訴人丙○
      ○前揭盜賣、盜領辛○○等4 人款券之行為，為其個人行
      為，非執行上訴人元大京華證券之職務行為，不在人事保
      證範圍云云，即屬無據，不足採信。上訴人元大京華證券
      依民法第756 條之1 規定，請求人事保證人即被上訴人壬
      ○○等連帶賠償損害，即為有理由。
    (二)次按職務保證性質，與一般之金錢債務保證不同，保證契
      約如係約定，對於被保證人職務行為致損害於僱用人時，
      負賠償責任，即為獨立負擔之損害賠償義務，非無民法第
      217 條過失相抵規定之適用（最高法院49年度台上字第26
      37號、84年度台上字第1430號判決要旨參照）。又僱用人
      選任受僱人及監督其職務之執行是否已盡相當之注意，其
      所應注意之範圍，關於選任方面，著重於受僱人之技術是
      否純熟性格是否謹慎精細；而關於監督方面，則在於受僱
      人職務之執行，是否已提示其應注意事項，有無派員督導
      等，最高法院87年度台上字第791 號判決意旨可資參照。
      經查被上訴人丙○○既有未依辛○○等4 人指示盜賣股票
      、期資保證金予以出金並予以盜領等不法行為，已如前述
      ，足證上訴人元大京華證券對被上訴人丙○○之選任及監
      督其職務之執行，未盡相當注意之義務，則上訴人元大京
      華證券對於本件損害之發生或擴大，即與有過失。是被上
      訴人壬○○等主張過失相抵，即屬有據。本院審酌上訴人
      元大京華證券上揭過失程度，認本件損害之發生或擴大，
      上訴人元大京華證券為與有過失，且其應負擔百分之五十
      之過失責任，故應減輕被上訴人壬○○等百分之五十之賠
      償責任。則上訴人元大京華證券上開得請求賠償之金額應
      減為1,490 萬8,550 元（即上訴人元大京華證券賠償辛○
      ○等4 人之2,981 萬7,099 元×50/100=1,490萬8,550 元
      ），上訴人元大京華證券請求被上訴人壬○○等就被上訴
      人丙○○應給付上訴人元大京華證券2,981 萬7,099 元內
      之1,490 萬8,550 元及其利息於其無法對被上訴人丙○○
      受賠償範圍內，對其為連帶負責部分，即為有理由，應予
      准許。其逾此部分之請求，即屬無據，應予駁回。
十五、綜上所述，上訴人元大京華證券依民法第188 條第3 項規
      定，請求被上訴人丙○○應給付2,981 萬7,099 元及自起
      訴狀送達翌日即92年1 月25日起至清償日止，按年息百分
      之五計算之利息；並依民法第756 條之1 規定，請求被上
      訴人壬○○等應就前揭本金內之1,490 萬8,550 元及其利
      息於上訴人元大京華證券無法對被上訴人丙○○受賠償範
      圍內，對上訴人元大京華證券為連帶負責，均為有理由，
      應予准許。逾此所為請求，均為無理由，應予駁回。又上
      訴人元大京華證券勝訴部分，上訴人元大京華證券及被上
      訴人壬○○等分別陳明願供擔保，為准，免假執行之宣告
      ，經核於法尚無不合，爰分別酌定相當擔保金額准許之。
      原審就上開上訴人元大京華證券之訴應准許部分，為其敗
      訴之判決，並駁回其假執行之聲請，尚有未洽。上訴人元
      大京華證券之上訴意旨，就此部分求予廢棄改判，為有理
      由，爰由本院就原判決此部分及訴訟費用之裁判均予廢棄
      ，並改判如主文第3 項、第4 項所示。至於上訴人元大京
      華證券前揭請求不應准許部分，原判決為上訴人元大京華
      證券敗訴之判決，並駁回其假執行之聲請，核其理由雖有
      不同，惟其結論尚無不合，仍應予以維持，上訴人元大京
      華證券上訴意旨就此部分求予廢棄，為無理由，應予駁回
      。又上訴人元大京華證券依受讓民法第602 條、第603 條
      消費寄託返還請求權之法律關係，請求上訴人彰化銀行給
      付如附表二所示之款項即3,135 萬9,750 元，及自92年1
      月25日起至清償日止，按年息百分之五計算之利息，為無
      理由，不應准許，已如前述，乃原判決遽予准許，並為假
      執行之宣告，尚有未洽。上訴人彰化銀行上訴意旨，指摘
      原判決此部分不當，求予廢棄改判，即為有理由，應由本
      院將原判決此部分廢棄，並駁回上訴人元大京華證券在第
      一審之訴及假執行之聲請。至於上訴人元大京華證券依受
      讓民法第184 條、第185 條之侵權行為損害賠償請求權，
      請求被上訴人丙○○、癸○○連帶給付3,135 萬9,750 元
      及法定遲延利息，並依民法第188 條第1 項規定，請求上
      訴人彰化銀行應就該款項與被上訴人癸○○對其為連帶給
      付部分，亦無理由，不應准許，業如前述，原判決為上訴
      人元大京華證券為敗訴之判決，並駁回其假執行之聲請，
      經核其理由，雖亦有不同，然其結論尚無不合，應予維持
      ，上訴人元大京華證券上訴意旨，就此部分指摘原判決不
      當，求予廢棄改判，亦非有理由，應予駁回。
十六、本件事證已臻明確，兩造其餘攻擊防禦方法，核與判決之
      結果無影響，爰不一一論述，併此明。
十七、據上論結，本件上訴人元大京華證券之上訴為一部有理由
      、一部無理由；上訴人彰化銀行之上訴為有理由，依民事
      訴訟法第463 條、第385 條第1 項前段、第450 條、第44
      9 條第2 項、第79條、第85條第2 項、第390 條第2 項、
      第392 條第2 項，判決如主文。
中　　華　　民　　國　　96　　年　　5 　　月　　30　　日
                            民事第三庭
                                審判長法官    張國彬
                                法      官    徐文祥
                                法      官    吳登輝
以上正本證明與原本無異。
如對本判決上訴，須於判決送達後20日內向本院提出上訴狀，其
未表明上訴理由者，應於上訴後20日內向本院提出上訴理由書（
均須按他造當事人之人數附繕本）。上訴時應提出委任律師或具
有律師資格之人之委任狀，並依附註條文規定辦理。
中　　華　　民　　國　　96　　年　　6 　　月　　4 　　日
　　　　　　　　　 　 　　　　　書  記  官　  張明賢
附註：
民事訴訟法第466條之1：
對於第二審判決上訴，上訴人應委任律師為訴訟代理人，但上訴
人或其法定代理人具有律師資格者，不在此限。
上訴人之配偶、3 親等內之血親、2 親等內之姻親，或上訴人為
法人、中央或地方機關時，其所屬專任人員具有律師資格並經法
院認為適當者，亦得為第三審訴訟代理人。第1 項但書及第2 項
情形，應於提起上訴或委任時釋明之。
臺灣高等法院高雄分院94年度重上字第44號附表一
┌─────────────────────────────────────────────────┐
│辛○○、甲○○、庚○○、戊○○之彰化銀行苓雅分行帳號一覽表                                        │
├─┬────┬───────┬────┬─────┬─────────┬─────────────┤
│  │帳    號│款  項  種  類│日    期│金      額│匯   款   代   號 │  帳                 號   │
├─┼────┼───────┼────┼─────┼─────────┼─────────────┤
│  │        │甲○○帳戶匯入│91.10.28│ 1,900,000│                  │                          │
│  │        ├───────┼────┼─────┼─────────┼─────────────┤
│許│        │原有存款（微星│91.10.28│ 1,323,000│000-000000000000  │電話轉帳:小計:3,173,250元 │
│  │        │套利交割款）  ├────┼─────┼─────────┤                          │
│  │        │              │91.10.28│ 1,323,000│000-000000000000  │                          │
│  │        │              ├────┼─────┼─────────┤                          │
│  │        │              │91.10.29│   527,250│000-00000000000000│                          │
│  │        ├───────┼────┼─────┼─────────┼─────────────┤
│國│44601-8 │聯電股票賣出款│91.11.06│ 1,304,602│                  │股票-小計：1,800,998      │
│  │        ├───────┼────┼─────┼─────────┤                          │
│  │        │旺宏股票賣出款│91.11.06│   317,789│                  │                          │
│  │        ├───────┼────┼─────┼─────────┤                          │
│  │        │茂矽股票賣出款│91.11.06│   178,607│                  │                          │
│  │        ├───────┼────┼─────┼─────────┼─────────────┤
│庭│        │              │91.11.06│ 1,800,018│000-000000000000  │電話轉帳                  │
│  │        ├───────┴────┴─────┴─────────┴─────────────┤
│  │        │合計盜領：4,973,250                                                                 │
├─┼────┼───────┬────┬─────┬─────────┬─────────────┤
│  │        │原有存款（微星│91.10.28│   527,250│000-000000000000  │電話轉帳：小計：527,250元 │
│  │        │套利交割款）  │        │          │                  │                          │
│  │        ├───────┼────┼─────┼─────────┼─────────────┤
│  │        │匯至辛○○帳戶│91.10.28│ 1,900,000│                  │                          │
│  │        ├───────┼────┼─────┼─────────┼─────────────┤
│  │        │多利基金賣出款│91.10.31│15,519,137│元大多利基金      │電匯-小計：15,519,137     │
│李│        ├───────┼────┼─────┼─────────┼─────────────┤
│  │        │              │91.10.31│ 1,000,018│000-00000000000   │電話轉帳                  │
│  │        ├───────┼────┼─────┼─────────┼─────────────┤
│  │        │              │91.10.31│ 1,000,018│000-00000000000000│電話轉帳                  │
│  │        ├───────┼────┼─────┼─────────┼─────────────┤
│  │        │              │91.10.31│ 1,000,018│000-00000000000000│電話轉帳                  │
│  │        ├───────┼────┼─────┼─────────┼─────────────┤
│  │        │              │91.11.01│ 2,000,018│000-000000000000  │電話轉帳                  │
│  │        ├───────┼────┼─────┼─────────┼─────────────┤
│  │        │              │91.11.01│ 1,000,018│000-00000000000000│電話轉帳                  │
│  │        ├───────┼────┼─────┼─────────┼─────────────┤
│珍│44602-7 │              │91.11.04│ 2,000,018│000-000000000000  │電話轉帳                  │
│  │        ├───────┼────┼─────┼─────────┼─────────────┤
│  │        │              │91.11.04│ 1,000,018│000-000000000000  │電話轉帳                  │
│  │        ├───────┼────┼─────┼─────────┼─────────────┤
│  │        │              │91.11.05│   800,018│000-000000000000  │電話轉帳                  │
│  │        ├───────┼────┼─────┼─────────┼─────────────┤
│  │        │              │91.11.05│ 1,600,018│000-000000000000  │電話轉帳                  │
│  │        ├───────┼────┼─────┼─────────┼─────────────┤
│  │        │              │91.11.05│   600,018│000-000000000000  │電話轉帳                  │
│  │        ├───────┼────┼─────┼─────────┼─────────────┤
│溱│        │              │91.11.06│ 1,000,018│000-00000000000000│電話轉帳                  │
│  │        ├───────┼────┼─────┼─────────┼─────────────┤
│  │        │              │91.11.06│ 1,000,018│000-000000000000  │電話轉帳                  │
│  │        ├───────┼────┼─────┼─────────┼─────────────┤
│  │        │              │91.11.06│ 1,000,018│000-000000000000  │電話轉帳                  │
│  │        ├───────┴────┴─────┴─────────┴─────────────┤
│  │        │合計盜領：15,527,250                                                                │
├─┼────┼───────┬────┬─────┬─────────┬─────────────┤
│  │        │聯電股票賣出款│91.11.06│   501,770│                  │股票-小計：4,303,675      │
│  │        ├───────┼────┼─────┼─────────┤                          │
│  │        │源興股票賣出款│91.11.06│ 1,457,522│                  │                          │
│許│        ├───────┼────┼─────┼─────────┤                          │
│  │        │錸德股票賣出款│91.11.06│   908,862│                  │                          │
│  │        ├───────┼────┼─────┼─────────┤                          │
│  │        │廣達股票賣出款│91.11.06│   363,385│                  │                          │
│  │        ├───────┼────┼─────┼─────────┤                          │
│  │        │義隆電股票賣出│91.11.06│   241,925│                  │                          │
│  │        │款            │        │          │                  │                          │
│國│44555-7 ├───────┼────┼─────┼─────────┤                          │
│  │        │開發金股票賣出│91.11.06│   830,211│                  │                          │
│  │        │款            │        │          │                  │                          │
│  │        ├───────┼────┼─────┼─────────┼─────────────┤
│  │        │              │91.11.06│ 1,000,018│                  │電話轉帳                  │
│  │        ├───────┼────┼─────┼─────────┼─────────────┤
│  │        │              │91.11.06│ 2,000,018│                  │電話轉帳                  │
│原│        ├───────┼────┼─────┼─────────┼─────────────┤
│  │        │期貨出金      │91.11.06│ 1,121,395│元大京華期        │FEDI                      │
│  │        ├───────┴────┴─────┴─────────┴─────────────┤
│  │        │合計盜領：3,000,000                                                                 │
├─┼────┼───────┬────┬─────┬─────────┬─────────────┤
│  │        │原有存款（微星│91.10.28│ 1,332,000│000-000000000000  │電話轉帳:小計:1,859,250元 │
│  │        │套利交割款）  │        │          │                  │                          │
│  │        │              ├────┼─────┼─────────┤                          │
│  │        │              │91.10.28│   527,250│000-00000000000000│                          │
│  │        ├───────┼────┼─────┼─────────┼─────────────┤
│  │        │              │91.11.01│   455,194│                  │股票                      │
│  │        ├───────┼────┼─────┼─────────┼─────────────┤
│林│        │              │91.11.01│   613,842│                  │股票                      │
│  │        ├───────┼────┼─────┼─────────┼─────────────┤
│  │        │              │91.11.04│   120,000│                  │                          │
│  │        ├───────┼────┼─────┼─────────┼─────────────┤
│  │        │期貨出金      │91.11.05│ 3,821,531│元大京華期        │FEDI                      │
│  │        ├───────┼────┼─────┼─────────┼─────────────┤
│  │        │              │91.11.05│ 1,000,018│000-00000000000000│電話轉帳:小計:3,000,000元 │
│  │        ├───────┼────┼─────┼─────────┤                          │
│  │        │              │91.11.05│ 1,000,018│000-00000000000000│                          │
│  │        ├───────┼────┼─────┼─────────┤                          │
│  │        │              │91.11.05│ 1,000,018│000-00000000000   │                          │
│漢│44573-3 ├───────┼────┼─────┼─────────┼─────────────┤
│  │        │              │91.11.05│    70,000│                  │                          │
│  │        ├───────┼────┼─────┼─────────┼─────────────┤
│  │        │聯電股票賣出款│91.11.06│   570,166│                  │股票-小計：3,099,925      │
│  │        ├───────┼────┼─────┼─────────┤                          │
│  │        │日月光股票賣出│91.11.06│   213,552│                  │                          │
│  │        │款            │        │          │                  │                          │
│  │        ├───────┼────┼─────┼─────────┤                          │
│  │        │台積電股票賣出│91.11.06│ 1,527,711│                  │                          │
│  │        │款            │        │          │                  │                          │
│  │        ├───────┼────┼─────┼─────────┤                          │
│維│        │廣達股票賣出款│91.11.06│   788,496│                  │                          │
│  │        ├───────┼────┼─────┼─────────┼─────────────┤
│  │        │              │91.11.06│ 1,000,018│000-00000000000   │電話轉帳:小計:3,000,000元 │
│  │        ├───────┼────┼─────┼─────────┤                          │
│  │        │              │91.11.06│ 1,000,018│000-00000000000000│                          │
│  │        ├───────┼────┼─────┼─────────┤                          │
│  │        │              │91.11.06│ 1,000,018│000-000000000000  │                          │
│  │        ├───────┴────┴─────┴─────────┴─────────────┤
│  │        │合計盜領：7,859,250                                                                 │
└─┴────┴──────────────────────────────────────────┘
  臺灣高等法院高雄分院94年度重上字第44號附表二
┌───────────────────────────────┐
│丙○○盜領被害人如附表二所示款項轉  帳號                      │
├─┬────────┬────────┬──────┬────┤
│編│ 戶　　　名　　 │　帳　　　號    │銀　　行　  │備　考  │
│號│　　　　　　　　│　　　　　　　  │            │        │
├─┼────────┼────────┼──────┼────┤
│１│丙○○　　　　　│000-000000000000│世華銀行新興│        │
│　│　　　　　　　　│      　　　　  │分行        │        │
├─┼────────┼────────┼──────┼────┤
│２│同　上          │000-000000000000│高新銀行新興│        │
│　│                │      　　　　  │分行        │        │
├─┼────────┼────────┼──────┼────┤
│３│同　上          │000-000000000000│高新銀行旗山│        │
│　│                │      　　　　  │分行        │        │
├─┼────────┼────────┼──────┼────┤
│４│同　上          │000-000000000000│旗山旗尾郵局│        │
│　│                │59    　　　　  │            │        │
├─┼────────┼────────┼──────┼────┤
│５│同　上          │000-000000000000│高雄區中小企│        │
│　│                │91    　　　　  │業銀行旗山分│        │
│　│                │            　  │行          │        │
├─┼────────┼────────┼──────┼────┤
│６│同　上          │000-00000000000 │第一商業銀行│        │
│　│                │      　　　　  │旗山分行    │        │
└─┴────────┴────────┴──────┴────┘
                                         QEFW
